【裁判字號】    97,抗,232
【裁判日期】    970305
【裁判案由】    毒品危害防制條例
【裁判全文】
臺灣高等法院刑事裁定                   97年度抗字第232號
抗  告  人  甲○○
                      2號3樓.
上列抗告人即被告因違反毒品危害防制條例案件，不服臺灣桃園
地方法院中華民國97年1 月31日裁定（96年度審訴字第1064號）
，提起抗告，裁定如下：
    主  文
抗告駁回。
    理  由
一、原裁定以抗告人即被告甲○○上訴未具明上訴理由，且於原
    審審理中自白犯行，經檢察官與被告就被告願受科刑之範圍
    於審判外進行協商，經當事人雙方合意且被告認罪後，由檢
    察官聲請依協商程序而為判決。原審法院以所協商合意經被
    告確定係出於自由意志，就被告施用第一級毒品部分判處有
    期徒刑8 月。被告不服提起上訴，經原審法院以被告上訴意
    旨未敘明符合何者得為上訴之法定要件，其上訴不合法，逕
    以裁定駁回上訴。
二、抗告意旨略以：被告本經原審裁判有期徒刑8 月，現因被告
    已參加美沙冬替代療法，望能上訴撤銷原判決，改判緩起訴
    ，讓被告能繼續接受美沙冬替代療法等語。
三、按協商判決除有刑事訴訟法第455 條之4 第1 項所規定之：
    第1 款：於訊問程序終結前，被告撤銷協商合意或檢察官撤
    回協商聲請。第2 款：被告協商之意思非出於自由意志者。
    第4 款：被告所犯非第455 條之2 第1 項，得以聲請協商判
    決罪名。第6 款：被告有其他較重之裁判上一罪之犯罪事實
    。第7 款：法院認應諭知免刑或免訴、不受理之判決，及違
    反同條第2 項之規定等情形外，不得上訴；另原審法院認為
    上訴為法律上不應准許，應以裁定駁回，刑事訴訟法第455
    條之10第1 項及同法第362 條前段，分別定有明文。
四、經查，被告甲○○經原審指定公設辯護人協助而與檢察官進
    行量刑協商後，被告陳明同意檢察官就施用第一毒品罪求刑
    有期徒刑8 月之刑度等語；原審並就所協商之合意向被告確
    定係出於自由意志，有原審96年7 月17日審判筆錄可憑（見
    原審卷第33頁至第34頁）。則依前揭規定，公訴人及被告對
    於原審依協商結果所為之判決均不得提起上訴。被告提起上
    訴，即屬法律上不應准許且無從補正，原審以裁定駁回上訴
    ，並無違誤。
五、抗告意旨以請求撤銷原判決，改判緩起訴，讓被告能繼續接
    受美沙冬替代療法云云，並未敘明具有任何符合前述刑事訴
    訟法第455 條之10第1 項但書所列得上訴之法定要件，其抗
    告為無理由，應予駁回。
據上論斷，應依刑事訴訟法第412條，裁定如主文。
中    華    民    國    97    年    3     月    5     日
                  刑事第十五庭  審判長法  官  吳昭瑩
                                      法  官  蘇隆惠
                                      法  官  李正紀
以上正本證明與原本無異。
如不服本裁定，應於收受送達後五日內向本院提出抗告狀。
                                      書記官  鄭信昱
中    華    民    國    97    年    3     月    6     日


司法院資訊處製作；財團法人民間司法改革基金會備份。
